# 产品质量瑕疵的扣款

提问人：wx_6160292c64e2 时间：2022-08-24 20:58:34
请教陈版主，
背景：公司销售给客户的产品存在两种质量瑕疵的情况，（ 1 ）微小瑕疵，直接按照过往惯例抵减部分货款。（ 2 ）重大瑕疵，客户直接无法使用，由于运费高昂，客户直接将产品交由垃圾回收商处理。
问题：
（ 1 ）第一种情况，是否可以适用“可变对价”原则处理，根据可变对价定义，”企业与客户的合同约定的对价金额可能会应折扣、折让、.......索赔等因素而变化”，因此公司直接按照客户抵减金额冲减收入。
（ 2 ）第二种情况，是否可以按照退货处理，冲回收入、成本、应收和存货。按照存货报废金额计入管理费用。
（ 3 ）前述两种情况虽都存在跨年的情况，由于是偶发性事件，上年末无法合理预计，故会计处理在发生存货质量问题的年份，作为资产负债表日后非调整事项。

回答人：chenyiwei
1 、这种情况严格来说不是可变对价，而是客户具有退货权的销售，在确认收入时预估一定的退货率，按预计退款冲减收入。
2 、可以。
3 、取决于根据历史经验和行业数据等，能否合理预计期后的退货情况。若能够合理预计的，则在资产负债表日需予以预提。

提问人：chenyiwei 时间：2022-08-26 05:01:10
1 、这种情况严格来说不是可变对价，而是客户具有退货权的销售，在确认收入时预估一定的退货率，按预计退款冲减收入。
2 、可以。
3 、取决于根据历史经验和行业数据等，能否合理预计期后的退货情况。若能够合理预计的，则在资产负债表日需予以预提。
点评
lighting
针对第一种，形态上仅为商品的小瑕疵，不涉及商品退回，客户往往会找第三方修理，并对企业进行质量扣款，这种是在收入确认时预估退货率冲减收入更合理？还是发生质量扣款时（质保期内）再冲回收入，质保期有多年。
发表于 2022-8-27 22:08

回答人：chenyiwei
回复楼上批注：如果发生较为频繁，有一定规律性且影响较大的，建议前者；反之按后一种方法处理。